【裁判字號】    99,易,266
【裁判日期】    991004
【裁判案由】    毒品危害防制條例
【裁判全文】
臺灣宜蘭地方法院刑事判決               99年度易字第266號
公  訴  人  臺灣宜蘭地方法院檢察署檢察官
被      告  甲○○
上列被告因毒品危害防制條例案件，經檢察官提起公訴（99年度
毒偵字第189號、第206號、第245號），經本院裁定以簡式審判
程序審理，判決如下：
    主  文
甲○○施用第二級毒品，累犯，處有期徒刑伍月，如易科罰金，
以新臺幣壹仟元折算壹日，扣案之吸食器壹個沒收；又施用第二
級毒品，累犯，處有期徒刑伍月，如易科罰金，以新臺幣壹仟元
折算壹日；又施用第二級毒品，累犯，處有期徒刑伍月，如易科
罰金，以新臺幣壹仟元折算壹日，扣案之第二級毒品甲基安非他
命包（合計驗餘淨重壹點捌肆柒捌公克）沒收銷燬之。應執行
有期徒刑壹年，如易科罰金，以新臺幣壹仟元折算壹日，扣案之
第二級毒品甲基安非他命包（合計驗餘淨重壹點捌肆柒捌公克
）沒收銷燬之，扣案之吸食器壹個沒收。
   事實及理由
一、構成犯罪事實：
    甲○○前於民國88年間因施用毒品案件，經送觀察、勒戒後
    ，認無繼續施用毒品之傾向，於88年8月9日執行完畢釋放，
    並經臺灣宜蘭地方法院檢察署檢察官以88年度偵字第650號
    為不起訴處分確定。復於上開觀察、勒戒執行完畢釋放後，
    5年內即89年間再因施用毒品案件，經送觀察、勒戒後，認
    無繼續施用毒品之傾向，經臺灣宜蘭地方法院檢察署檢察官
    以89年度毒偵緝字第157號為不起訴處分確定；再於90年間
    因施用毒品案件，經本院裁定令入戒治處所施以強制戒治，
    並由臺灣宜蘭地方法院檢察署檢察官以90年度毒偵字第1438
    號提起公訴，經本院以90年度易字第667號判處有期徒刑6月
    確定，強制戒治部分則於92年1月7日執行完畢。又於95年間
    因施用毒品案件，經本院以95年度易字第345號判處有期徒
    刑10月確定；復於96年間因轉讓毒品案件，經本院以96年度
    訴字第58號判處有期徒刑7月確定，嗣經本院裁定減刑後定
    應執行有期徒刑7月確定，並於96年9月10日執行完畢。詎其
    不知悔改，仍分別為下列行為：
  (一)甲○○基於施用第二級毒品甲基安非他命之犯意，於99年1
    月2日傍晚某時，在宜蘭縣羅東鎮○○○路某空屋內，以將
    甲基安非他命置入吸食器內燒烤吸食其煙之方式，施用甲基
    安非他命1次。嗣於99年1月5日21時許，為警持本院所核發
    之搜索票，至宜蘭縣羅東鎮仁愛里忠孝新村51號甲○○居所
    執行搜索查獲，並扣得其所有供施用甲基安非他命使用之吸
    食器1個，經警於99年1月5日22時30分許採集其尿液，送驗
    結果呈甲基安非他命陽性反應。
  (二)甲○○基於施用第二級毒品甲基安非他命之犯意，於99年2
    月1日傍晚某時，在宜蘭縣羅東鎮仁愛里忠孝新村51號居所
    ，以將甲基安非他命置入玻璃球內燒烤吸食其煙之方式，施
    用甲基安非他命1次。嗣於99年2月4日21時50分許，在上開
    居所前為警查獲，並於99年2月4日23時30分許採集其尿液，
    送驗結果呈甲基安非他命陽性反應。
  (三)甲○○基於施用第二級毒品甲基安非他命之犯意，於99年3
    月15日11時許，在宜蘭縣羅東鎮仁愛里忠孝新村51號居所，
    以將甲基安非他命置入玻璃球內燒烤吸食其煙之方式，施用
    甲基安非他命1次。嗣於99年3月17日14時許，在宜蘭縣羅東
    鎮仁愛里忠孝新村41號旁為警查獲，並扣得第二級毒品甲基
    安非他命3包（合計淨重1.8480公克、取樣0.0002公克、驗
    餘淨重1.8478公克），經警於99年3月17日16時55分許採集
    其尿液，送驗結果呈甲基安非他命陽性反應。
二、認定犯罪事實所憑之證據及理由：
  (一)被告甲○○於警詢、偵查、本院審理中之自白。
  (二)宜蘭縣政府警察局羅東分局99年度毒品犯罪嫌疑人尿液採驗
    作業管制紀錄3份、慈濟大學濫用藥物檢驗中心檢驗總表3份
    ，可證被告有施用甲基安非他命3次之事實。
  (三)本院99年度聲搜字第1號搜索票、宜蘭縣政府警察局搜索扣
    押筆錄及扣押物品目錄表1份、扣案之吸食器1個，可證被告
    有上開犯罪事實(一)所示施用甲基安非他命1次之事實。
  (四)扣案之白色透明結晶3包（合計淨重1.8480公克、取樣0.000
    2公克、驗餘淨重1.8478公克），經交通部民用航空局航空
    醫務中心鑑定，結果均含有甲基安非他命成分，此有該中心
    99年4月2日航藥鑑字第0992111號毒品鑑定書1份在卷足參，
    可證被告有上開犯罪事實(三)所示施用甲基安非他命1次之事
    實。
  (五)臺灣宜蘭地方法院檢察署刑案資料查註紀錄表、全國施用毒
    品案件紀錄表、法務部全國檢察官線上查詢刑案人犯在監所
    最新資料報表各1份，可證被告於第1次觀察、勒戒執行完畢
    釋放後，5年內已再犯毒品危害防制條例第10條之罪，本件
    自應依法追訴處罰。
  (六)上開(二)至(五)所示證據，足以佐證被告首開自白與事實相符。
三、論罪科刑之理由：
  (一)按甲基安非他命屬毒品危害防制條例第2條第2項第2款所定
    之第二級毒品。故被告甲○○所為犯罪事實(一)、(二)、(三)，均
    係犯毒品危害防制條例第10條第2項之施用第二級毒品罪。
  (二)被告持有第二級毒品甲基安非他命之低度行為，為施用第二
    級毒品之高度行為所吸收，不另論處。
  (三)被告所犯上開施用第二級毒品三罪間，犯意各別，行為互殊
    ，應予分論併罰。
  (四)被告於95年、96年間分別因毒品危害防制條例案件，先後經
    本院以95年度易字第345號、96年度訴字第58號判處有期徒
    刑10月、7月確定，嗣經本院裁定減刑後定應執行有期徒刑7
    月確定，並於96年9月10日執行完畢，此有臺灣高等法院被
    告前案紀錄表1份在卷可參，其於5年以內分別故意再犯本件
    有期徒刑以上之罪，均為累犯，應各依刑法第47條第1項規
    定，加重其刑。
  (五)審酌被告有賭博、麻醉藥品管理條例、竊盜、森林法、毒品
    危害防制條例之犯罪前科，有臺灣高等法院被告前案紀錄表
    1份在卷可參，素行不佳，且其前經觀察、勒戒及強制戒治
    後，仍分別再犯本罪，顯見其對於毒品之依賴性甚高，和施
    用毒品足以造成神經方面損害，並容易引起財產、暴力方面
    犯罪，及考量被告於犯罪後坦承犯行，態度良好等一切情狀
    ，分別量處如主文所示之刑，並諭知易科罰金之折算標準，
    及定其應執行之刑。
  (六)扣案之第二級毒品甲基安非他命3包（合計驗餘淨重1.8478
    公克），及內裝該甲基安非他命之夾鏈袋1個，因附著有甲
    基安非他命成分，業已無法析離，均應依毒品危害防制條例
    第18條第1項前段規定，諭知沒收銷燬。又扣案之吸食器1個
    ，為被告所有，供被告施用第二級毒品甲基安非他命使用之
    物，業經被告於本院審理中供述明確，爰依刑法第38條第1
    項第2款規定，宣告沒收。
四、適用之法律：
  (一)程序法方面：刑事訴訟法第273條之1第1項、第299條第1項
    前段、第310條之2。
  (二)實體法方面：毒品危害防制條例第10條第2項、第18條第1項
    前段，刑法第11條前段、第51條第5款、第47條第1項、第41
    條第1項前段、第8項、第38條第1項第2款。
本案經檢察官張立言到庭執行職務。
中    華    民    國    99    年    10    月    4     日
                  刑事第二庭  法  官  蘇錦秀
以上正本證明與原本無異。
如不服本判決應於收受送達後10日內向本院提出上訴書狀，並應
敘述具體理由；其未敘述上述理由者，應於上訴期間屆滿後20日
內向本院補提理由書（均須按他造當事人之人數附繕本）「切勿
逕送上級法院」。
                              書記官  林慶生
中    華    民    國    99    年    10    月    5     日
【附錄本案論罪科刑法條】
★毒品危害防制條例第10條：
施用第1級毒品者，處6月以上5年以下有期徒刑。
施用第2級毒品者，處3年以下有期徒刑。

司法院資訊處製作；財團法人民間司法改革基金會備份。
